【裁判字號】    99,交聲,1468
【裁判日期】    990823
【裁判案由】    聲明異議
【裁判全文】
臺灣高雄地方法院交通事件裁定        99年度交聲字第1468號
原處分機關  高雄市政府交通局
代  表  人  王國材
異  議  人
即受處分人  乙○○
上列異議人即受處分人因違反道路交通管理處罰條例案件，對於
高雄市政府交通局中華民國99年5 月12日所為之處分（原處分案
號：高市交裁字第裁32-N00000000號）聲明異議，本院裁定如下
：
    主  文
異議駁回。
    理  由
一、聲明異議意旨略以：異議人即受處分人乙○○於民國99年3
    月19日上午9 時11分許，騎乘車牌號碼392-CZB 號普通重型
    機車，行經高雄縣仁武鄉○○路與旭成街口時，因有駕車行
    經有燈光號誌管制之交岔路口闖紅燈之違規行為，為警當場
    攔停舉發，並經原處分機關依道路交通管理處罰條例第53條
    第1 項及第63條第1 項規定，裁處罰鍰新台幣（下同）1,80
    0 元及記違規點數3 點。惟異議人當時行經該路段，遭員警
    攔下，表示異議人有闖紅燈之行為，並稱有照片為證，但異
    議人要求員警提出照片，員警又拿不出來，還要求異議人拿
    出證件開單，異議人又無違規行為，原處分機關所為之處分
    ，顯有錯誤，為此聲明異議，請為撤銷原處分等語。
二、按汽車行駛至交岔路口，其行進、轉彎應遵守燈光號誌；車
    輛面對圓形紅燈表示禁止通行，不得超越停止線或進入路口
    ，道路交通安全規則第102條第1項第1款前段、道路交通標
    誌標線號誌設置規則第206條第5款分別定有明文。次按汽車
    駕駛人，行經有燈光號誌管制之交岔路口闖紅燈者，處新臺
    幣1,800 元以上5,400 元以下罰鍰，此為道路交通管理處罰
    條例第53條第1 項所明定；且汽車駕駛人違反道路交通管理
    處罰條例第53條規定者，除應依該條所規定之罰鍰處罰外，
    並予記違規點數3 點，道路交通管理處罰條例第63條第1項
    第3 款亦定有明文。
三、經查：
（一）異議人乙○○於99年3 月19日上午9 時11分許，騎乘車牌
      號碼392-CZB 號普通重型機車，行經高雄縣仁武鄉○○路
      與旭成街口時，為警以其有闖紅燈之違規行為攔停舉發，
      並經原處分機關依道路交通管理處罰條例第53條第1 項及
      第63條第1 項規定，裁處罰鍰1,800 元及記違規點數3 點
      等情，為異議人所不爭執，並有本件舉發通知單、裁決書
      在卷可稽。此部分事實，堪以認定。
（二）異議人雖辯稱：我當時又沒有闖紅燈，員警也提不出證據
      ，怎麼可以說我有違規云云。惟本件受處分人違規闖紅燈
      穿越交岔路口之事實，業據證人即警員甲○○於本院訊問
      程序中證述：我在99年3 月19日上午9 點多執行單警巡邏
      ，就是由我一個人安排外勤路檢，我當天是在這個舉發的
      路口進行攔查交通違規，當天我有明確看到異議人有闖紅
      燈，還有拍照，雖然因為相機角度的關係，紅燈剛好被柱
      子擋住沒有拍到，但是可以從照片上的黃燈、綠燈燈號均
      未亮起，且異議人行進方向的其他車輛均停等於停止線後
      ，認定異議人有闖紅燈的行為，我也可以提供當時執勤時
      的錄音檔案，證明我當天在舉發異議人之前，也有舉發其
      他人的違規，當天的交通號誌是正常運作，只是異議人在
      被我攔停後，聽到我有拍照，就叫我拿照片給他看，我給
      他看了之後，他認為只要照片沒有拍到就沒有闖紅燈，在
      我跟他解釋並告知權利之後，他才拿出證件給我開單，我
      在開單的時候，他還在旁邊要求我開立未帶安全帽的違規
      就好，但是因為舉發單是公文書，我沒有辦法任意填載，
      所以還是開立闖紅燈的違規等語（本院卷第24-26 頁）明
      確。而證人甲○○身為執法人員，與異議人既素不相識，
      且無任何宿怨仇隙，衡情證人應無在執行交通勤務中，刻
      意舉發素不相識、毫無冤仇之異議人，且甘冒偽證之罪責
      ，於本院調查中到庭具結為虛偽之陳述，以羅織誣陷異議
      人之可能或必要。且異議人亦自承：當天員警確實有拿他
      今天提出的照片給我看，雖然說是有拍照，但我覺得又沒
      有拍到，所以我才拒簽；跟警察說如果真的要開單的話，
      就開未戴安全帽這部分我記得，我當天確實是有這樣講等
      語（本院卷第27頁）。可見證人上開證詞應與事實相符，
      而為可採。復有高雄縣政府警察局仁武分局勤務分配表、
      員警出入及領用登記簿、本件高雄縣政府警察局舉發違反
      道路交通管理事件通知單影本及照片2 張在卷可參。且觀
      證人所提出之照片，異議人行進方向之燈號，確因高架橋
      墩之阻擋，而無法順利辨識，惟可見異議人後方其他車輛
      於前後2 張照片，均停止於同一位置，並未移動，僅有一
      轉彎小貨車及異議人所騎乘之機車於前後2 張照片中之位
      置，顯有變動，而參以一般車輛駕駛人誤認燈號或燈號並
      未正常運作之情況下，縱有誤為停等或禮讓他方行車優先
      通行之情形，也無可能同方向全部車輛均同等於同一位置
      ，更何況照片中並無其他方向來車欲駛進異議人所行進之
      車道，若非當時燈號為紅燈，實無可能有上開情形。
（三）再異議人於本院訊問程序中自承：跟警察說如果真的要開
      單的話，就開未戴安全帽這部分我記得，我當天確實是有
      這樣講，因為我覺得被警察攔下來就是衰，他要開單就給
      他開單，就算我沒有違規，員警要開單我還是會給他開單
      等語（本院卷第27頁）。然一般民眾對於員警取締交通違
      規時，多會要求員警提出相關證據，於事證明確下，才會
      甘願繳納罰鍰，更有對於舉發員警或機器設備之位置，是
      否有誤陷民眾違規之情形，每每多所探究，自無可能在無
      違規情形下，任由員警隨意開立舉發通知單之情。而異議
      人卻稱在其無違規事由時，縱員警任意舉發，其仍會接受
      ，已與一般常情有別，尚難採信。縱此情為真，依異議人
      前開所述，仍應自認倒楣而收受，為何又以拒簽方式，拒
      絕接受本件舉發通知單？可見異議人此部分所辯，顯為臨
      訟卸責之詞，不足採信。
（四）綜上，本件異議人前開所辯，均無足採，其違規行為，事
      證明確。
四、綜上所述，本件異議人確有於前揭時、地騎乘車牌號碼392-
    CZB 號重型機車，行經有燈光號誌管制之交叉路口闖紅燈之
    違規行為，原處分機關依前開道路交通管理處罰條例第53條
    第1 項、第63條第1 項第3 款及違反道路交通管理事件統一
    裁罰基準表之規定，裁處受處分人罰鍰1,800 元，並記違規
    點數3 點，尚無違誤。異議人猶執前詞指摘原處分不當，為
    無理由，應予駁回。
據上論斷，應依道路交通案件處理辦法第19條，裁定如主文。
中    華    民    國    99    年    8     月    23    日
                  交通法庭  法  官  楊珮瑛
以上正本證明與原本無異。
如不服本裁定，應於收受送達後5 日內向本院提出抗告狀。
中    華    民    國    99    年    8     月    23    日
                            書記官  郭南宏

司法院資訊處製作；財團法人民間司法改革基金會備份。
